臺灣臺東地方法院刑事判決
111年度原交簡上字第6號
上  訴  人  臺灣臺東地方檢察署檢察官
被      告  李煒暹


上列上訴人因被告過失傷害案件，不服本院民國111年7月22日所
為111年度原交簡字第10號第一審刑事簡易判決（起訴案號：110
年度偵字第3302號），提起上訴，本院管轄之第二審合議庭認為
應適用通常程序審判，並自為第一審判決如下：
    主  文
原判決撤銷。
本件公訴不受理。
    理  由
一、公訴意旨略以：被告李煒暹未領有駕駛執照，於民國110年6
     月4日12時47分許，騎乘車牌號碼000-000號普通重型機車
    ，在臺東縣臺東市中華路4段733巷口對面路旁，欲由西向東
    穿越中華路4段進入中華路4段733巷，原應注意遵守燈光號
    誌，面對圓形紅燈表示禁止通行，且當時天氣晴朗無雨、能
    見度佳，並無不能注意之能事，竟疏未注意及此，而貿然闖
    越紅燈，適有詹昇澔騎乘車牌號碼000-0000號普通重型機車
    搭載王英璉沿臺東市中華路4段由南往北駛至上開交岔路口
    ，2車因而發生碰撞，雙方均人車倒地，詹昇澔因而受有右
    側眼瞼及眼周圍區域的表淺損傷之初期照護、右側手肘擦傷
    之初期照護、右側腕部扭傷之初期照護、左側，右側膝部擦
    傷之初期照護；王英璉則受有上頷骨閉鎖性骨折之初期照護
    、顴骨閉鎖性骨折之初期照護、腦震盪，伴有少於30分鐘意
    識喪失之初期照護、右側後胸壁挫傷及擦傷之初期照護。被
    告肇事後，於員警到場處理，尚未發覺犯罪時，當場向員警
    承認係肇事人，並自願接受裁判。因認被告涉犯刑法第284
    條前段、道路交通管理處罰條例第86條第1項之汽車駕駛人
    無駕駛執照因過失致人受傷罪嫌。
二、按被告死亡者，應諭知不受理之判決，並得不經言詞辯論為
    之；對於簡易判決之上訴，準用刑事訴訟法第三編第一章及
    第二章除第361條外之規定；第二審法院認為上訴有理由，
    或上訴雖無理由，而原判不當或違法者，應將原審判決經上
    訴之部分撤銷，就該案件自為判決，刑事訴訟法第303條第5
    款、第307條、第455條之1第3項、第369條第1項前段分別定
    有明文。又管轄第二審之地方法院合議庭受理簡易判決上訴
    案件，應依通常程序審理，其認案件有刑事訴訟法第452條
    之情形者，應撤銷原判決，逕依通常程序為第一審判決，法
    院辦理刑事訴訟簡易程序案件應行注意事項第14點亦有明文
    。
三、原審認被告涉犯刑法第284條前段、道路交通管理處罰條例
    第86條第1項之汽車駕駛人無駕駛執照因過失致人受傷罪罪
    證明確，據以論罪科刑，固非無見。然查，原審於111年7月
    22日為簡易判決前，被告已於同年月19日死亡，並於同年月
    22日由家屬辦理死亡登記等情，此有被告個人基本資料查詢
    結果、本院公務電話紀錄表各1紙在卷可稽（見簡上卷第35
    頁、第37頁），依首揭規定，自應適用通常程序諭知不受理
    之判決。原審未及斟酌上情，逕對被告為實體判決，容有未
    洽。上訴意旨執此指摘原審不當，為有理由，自應由本院撤
    銷原判決，改依通常程序自為第一審判決，並不經言詞辯論
    ，逕為公訴不受理之諭知。如不服本判決，得於法定上訴期
    間內，向管轄之第二審法院提起上訴，附此敘明。
據上論斷，應依刑事訴訟法第455條之1第1項、第3項、第452條
、第369條第1項前段、第364條、第303條第5款、第307條，判決
如主文。
中　　華　　民　　國　　111 　年　　9 　　月　　8 　　日
                  刑事第二庭  審判長法  官  朱貴蘭
　　　　　　　　　                  法  官  李承桓
　　　　　　　　　                  法  官  藍得榮
以上正本證明與原本無異。
如不服本判決應於收受本判決後20日內向本院提出上訴書狀（須
附繕本）。「切勿逕送上級法院」。告訴人或被害人對於本判決
如有不服，請書具不服之理由狀，請求檢察官上訴者，其上訴期
間之計算係以檢察官收受判決正本之日期為準。
中　　華　　民　　國　　111 　年　　9 　　月　　8 　　日
                                    書記官  邱仲騏